【裁判字號】    89,易,896
【裁判日期】    891012
【裁判案由】    毀損
【裁判全文】
臺灣嘉義地方法院刑事判決                          八十九年度易字第八九六號
    公  訴  人  臺灣嘉義地方法院檢察署檢察官
    被      告  乙○○
右列被告因毀損等案件，經檢察官提起公訴（八十九年度偵字第五三五○號），本院
判決如左：
    主  文
乙○○對於公務員依法執行職務時，施強暴，累犯，處有期徒刑月，如易科罰金，
以佰元折算壹日；又於公務員依法執行職務時，當場侮辱，累犯，處拘役肆拾日，
如易科罰金，以佰元折算壹日。
被訴毀損部分不受理。
    事  實
一、乙○○前於民國八十五年間因違反麻醉藥品管理條例、藥事法、妨害公務等案件
    ，經臺灣板橋地方法院各判處有期徒刑七月、十月、四月，應執行有期徒刑一年
    九月確定，八十八年四月二十三日因縮短刑期假釋出監，同年八月十一日縮刑期
    滿執行完畢。仍不知悔改，於八十九年九月四日晚上七時五十分許，夥同不詳姓
    名之友人共六人，至嘉義市○○路一○九號之「銀河璇宮ＫＴＶ」飲酒作樂，直
    至同日晚上十一時三十分許，該五名友人離去後，竟基於毀損之故意，將該店第
    一一一號包廂內之電腦一台、水果盤四個予以砸毀，致生損害於該店之負責人戊○○（毀損部分業據戊○○撤回告訴）。嗣經該店向警方報案後，由勤務中心以
    無線電通知嘉義市警察局第一分局北興派出所值勤警員丙○○、丁○○二人身著
    制服前往處理，上開警員到達現場後，乙○○明知丙○○、丁○○二人正依法執
    行職務，竟另基於妨害公務之犯意，以「幹你娘」、「我是兄弟，幹你娘，付什
    麼帳」等穢語，當場侮辱二名警員，同時並對上開警員丟擲店內垃圾桶，及手腳
    拉扯毆踢，而施以強暴，妨害其執行公務。
二、案經嘉義市警察局第一分局報告臺灣嘉義地方法院檢察署檢察官偵查起訴。
    理  由
一、有罪部分：
（一）訊據被告乙○○矢口否認有何犯行，辯稱：當時酒醉，發生何事全然不知云云
      。經查：被告於右揭時地，對身著制服，到場依法執行職務之警員二人，以「
      幹你娘」、「我是兄弟，幹你娘，付什麼帳」等穢語，當場侮辱，同時並以丟
      擲垃圾桶，及手腳拉扯毆踢方式，對警員施以強暴，妨害其執行公務等情，業
      據被告於偵查中坦承不諱（偵查卷第十一至十二頁訊問筆錄），核與證人即「
      銀河璇宮ＫＴＶ」負責人戊○○、會計甲○○，及嘉義市警察局第一分局北興
      派出所警員丙○○所述受害情節相符（警卷第六至九頁偵訊筆錄，本院卷第二
      十三至二十六頁訊問筆錄），復有報告書、被害報告、現場照片六張附卷（警
      卷第十至十四頁）可證。雖被告稱不知情云云，惟其於警員到場處理時，於理
      解丙○○等人具有警員身分，猶口出穢言，復施以強暴等情，業經前開證人丙○○結證無訛（本院卷第二十四頁審理筆錄），被告所辯，純係臨訟畏罪之詞
      ，自不可採。是被告前開偵查中自白與事實相符，事證明確，其犯行堪以認定
      。
（二）核被告所為，係犯同法第一百三十五條第一項之妨害公務罪，及刑法第一百四
      十條第一項之侮辱公務員罪。被告雖一次對二名警員施以侮辱及強暴行為，惟
      所犯前開二罪，旨在保護國家法益，僅應分別論以單純一罪。又被告所犯前開
      二罪間，究其構成要件，一為強暴脅迫，一為公然侮辱，二者行為態樣互殊可
      分，犯罪構成要件迥不相同，且犯意各別，自應分論併罰，公訴人認被告係以
      一行為觸犯妨害公務罪與侮辱公務員二罪，具備想像競合之關係，自有未洽。
      又被告於八十五年間因違反麻醉藥品管理條例、藥事法、妨害公務等案件，經
      臺灣板橋地方法院各判處有期徒刑七月、十月、四月，應執行有期徒刑一年九
      月確定，八十八年四月二十三日因縮短刑期假釋出監，同年八月十一日縮刑期
      滿執行完畢，有臺灣嘉義地方法院檢察署刑案資料查註紀錄表、臺灣高等法院
      被告全國前案紀錄表各一份在卷（偵查卷第三至九頁，本院卷第四至十一頁）
      足徵，其受有期徒刑之執行完畢後，五年以內再犯有期徒刑以上之罪，為累犯
      ，所犯均應依刑法第四十七條規定加重其刑。爰審酌被告之品行、智識程度，
      犯罪之動機、目的、方法，以及被告事後業已賠償告訴人損失，並向警員道歉
      ，取得渠等諒解等情（本院卷第二十五至二十六頁審理筆錄），尚有彌補犯愆
      之心等一切情狀，量處如主文所示之刑，並分別諭知易科罰金之折算標準，以
      示懲儆。
二、不受理部分：
（一）公訴意旨另以：被告於右揭時、地毀損「銀河璇宮ＫＴＶ」內電腦一台、水果
      盤四個，因認被告另涉犯刑法第三百五十四條之毀棄損壞罪嫌等語。
（二）按告訴乃論之罪，告訴人於第一審辯論終結前得撤回其告訴，又告訴經撤回者
      ，應諭知不受理之判決，刑事訴訟法第二百三十八條第一項、第三百零三條第
      三款分別定有明文。
（三）經查，被告前開毀損部分犯嫌，經公訴人以刑法第三百五十四條之毀棄損壞罪
      提起公訴，該罪依同法第三百五十七條規定屬告訴乃論之罪，且與前開論罪科
      刑部分犯意各別，行為互異，構成要件亦不相同。茲告訴人即「銀河璇宮ＫＴ
      Ｖ」負責人戊○○業於本件辯論終結前具狀聲請撤回該部分告訴，有撤回告訴
      狀一份附卷（本院卷第三十頁）可按，並經記明筆錄（本院卷第二十六頁審理
      筆錄），揆諸前開說明，該部分自應為不受理判決之諭知。
據上論斷，應依刑事訴訟法第二百九十九條第一項前段、第三百零三條第三款，刑法
第一百三十五條第一項、刑法第一百四十條第一項、第四十七條、第四十一條，罰金
罰鍰提高標準條例第一條前段、第二條，判決如主文。
本案經檢察官林俊良到庭執行職務。
中      華      民      國    八十九    年      十      月     十二     日
                                      臺灣嘉義地方法院刑事第三庭
                                          法  官  張  道  周
右正本證明與原本無異。
如不服本判決，應於判決送達後十日內向本院提出上訴狀( 應附繕本 )。
中      華      民      國    八十九    年      十      月     十二     日
                                          書記官  鄭  昭  亮
附錄本案論罪科刑法條全文：
刑法第一百三十五條第一項
對於公務員依法執行職務時，施強暴脅迫者，處三年以下有期徒刑、拘役或三百元以
下罰金。
刑法第一百四十條第一項
於公務員依法執行職務時，當場侮辱，或對於其依法執行之職務公然侮辱者，處六月
以下有期徒刑、拘役或一百元以下罰金。


司法院資訊處製作；財團法人民間司法改革基金會備份。
